【裁判字號】    89,易,1008
【裁判日期】    900112
【裁判案由】    竊盜
【裁判全文】
臺灣雲林地方法院刑事判決                        八十九年度易字第一八號
    公  訴  人  臺灣雲林地方法院檢察署檢察官
    被      告  甲○○
    被      告  丙○○○
右列被告因竊盜案件，經檢察官提起公訴（八十九年度偵字第五一四六號），本院判
決如左：
    主  文
甲○○共同竊盜，處有期徒刑肆月，如易科罰金，以參佰元折算壹日。
丙○○○共同竊盜，處拘役伍拾日，如易科罰金，以參佰元折算壹日，緩刑參年。
    事  實
一、甲○○前因加重竊盜案件，於民國八十九年三月十四日經本院判處有期徒刑七月
    、緩刑三年確定（未構成累犯）。詎甲○○猶不知悛悔，復與丙○○○二人，基
    於意圖為自己不法所有之犯意聯絡，於八十九年十一月三十日上午九時二十分許
    ，在雲林縣東勢鄉○○村路燈十七號旁土地上，徒手將乙○○所有並堆置於前開
    土地上之鋼筋七百九十公斤（價值約新台幣六、七千元）搬運至甲○○駕駛之車
    號ＵＲ－七八一五號自用小貨車上而竊取之。嗣甲○○、丙○○○駕駛上開自小
    貨車離去時，為鄰居陳淑發現而報警查獲。
二、案經雲林縣警察局台西分局報請臺灣雲林地方法院檢察署檢察官偵查起訴。
    理  由
一、訊之被告甲○○及丙○○○二人均矢口否認有何竊盜之犯行，均辯稱：我們看到
    當地工程已經完工，而且鋼筋都已經變形被雜草覆蓋了，所以以為該批鋼筋是沒
    有人要的云云。然查：右揭事實，業據被害人乙○○指述明確，核與證人陳淑
    證述之情節相符，並有贓物認領保管收據附卷可稽。參諸本件失竊之鋼筋雖有些
    許生鏽，但外型完好，並無變形情事，且該批鋼筋放置之地點係道路旁之空地，
    並非棄置廢物之垃圾場，亦無足以覆蓋住鋼筋之雜草，有現場照片九幀可資佐證
    ，足見本件鋼筋在客觀上不致有使人誤解係廢棄物之可能。再參以被告甲○○先
    於警訊辯稱上情，核與被告丙○○○於警訊中辯稱之「我們係臨時被不詳男子雇
    用載運本件鋼筋至比較廣大的地方放著」等語不符，嗣被告甲○○始在偵查後附
    和被告丙○○○，而以上開被告丙○○○於警訊中之辯詞置辯，嗣於本院審理時
    又改為上開所辯，前後顯有齟齬，益徵被告二人所辯，均係避重就輕之詞，不足
    採信。被告二人共同竊盜犯行，均堪認定。
二、核被告甲○○及丙○○○二人所為，均係犯刑法第三百二十條第一項之竊盜罪。
    被告二人就上開犯行，有犯意聯絡及行為之分擔，均為共同正犯。查被告丙○○
    ○前未曾受有期徒刑以上刑之宣告，有台灣高等法院被告全國前案紀錄表一紙在
    卷可稽，其犯罪後已深知悔悟，且被害人亦表明不再追究，本院認其經此教訓後
    ，當益知警惕，應無再犯之虞，因認其所宣告之刑，以暫不執行為適當，併予宣
    告緩刑三年，以勵來茲而啟自新。爰審酌被告甲○○甫因竊盜罪，經本院判處有
    期徒刑七月，緩刑三年之犯罪前科，及被告二人犯罪之目的、所使用之手段、竊
    得財物之價值約新台幣六、七千元，事後亦返還予被害人，及被告二人之智識程
    度、暨被告二人犯後猶飾詞圖卸等一切情狀，分別量處如主文所示之刑。又按刑
    法第四十一條：「犯最重本刑為三年以下有期徒刑以下之刑之罪，而受六月以下
    有期徒刑或拘役之宣告，因身體、教育、職業或家庭之關係，執行顯有困難者，
    得以一元以上三元以下折算一日，易科罰金」，已於九十年一月十日經總統公布
    修正為第四十一條第一項：「犯最重本刑為五年以下有期徒刑以下之刑之罪，而
    受六個月以下有期徒刑或拘役之宣告，因身體、教育、職業、家庭之關係或其他
    正當事由，執行顯有困難者，得以一元以上三元以下折算一日，易科罰金」，同
    年月十二日生效。本件被告犯罪日期在前述法律修正前，犯罪後法律變更，比較
    新舊法，以新法對被告有利，自應併適用新法即修正後之刑法第四十一條第一項
    規定，諭知易科罰金之折算標準，以資懲儆，併此敘明。
據上論斷，應依刑事訴訟法第二百九十九條第一項前段，刑法第二條第一項前段、第
二十八條、第三百二十條第一項、第四十一條第一項、第七十四條第一款，罰金罰鍰
提高標準條例第一條前段、第二條，判決如主文。
本案經檢察官劉海倫到庭執行職務。
中      華      民      國      九十      年      一      月    十二    日
                                        臺灣雲林地方法院刑事第二庭
                                            法  官  趙  思  芸
右正本證明與原本無異。
如不服本判決，應於判決送達後十日內向本院提出上訴狀( 應附繕本 )。
                                            書記官  王  淑  美
中      華      民      國      九十      年      一      月    十二    日
刑法第三百二十條
意圖為自己或第三人不法之所有，而竊取他人之動產者，為竊盜罪，處五年以下有期
徒刑、拘役或五百元以下罰金。
意圖為自己或第三人不法之利益，而竊佔他人之不動產者，依前項之規定處斷。
前二項之未遂犯罰之。


司法院資訊處製作；財團法人民間司法改革基金會備份。
